臺灣臺中地方法院刑事判決　　　　　　　100年度易字第581號
公　訴　人　臺灣臺中地方法院檢察署檢察官
被　　　告　朱永宏
上列被告因竊盜案件，經檢察官提起公訴（100年度偵字第1066
號），本院判決如下：
    主    文
朱永宏犯竊盜未遂罪，累犯，處有期徒刑陸月，如易科罰金，以
新臺幣壹仟元折算壹日。
    犯 罪 事 實
一、朱永宏前因竊盜、妨害兵役條例、毒品危害防制條例等案件
    ，經臺灣臺中地方法院以97年度中簡字第862號、97年度簡
    字第69號、97年度簡字第536號判決及臺灣彰化地方法院以
    97年度訴字第691號判決，分別判處有期徒刑6月、4月、6月
    、9月確定，經定應執行有期徒刑1年10月。復因竊盜案件，
    經臺灣彰化地方法院以97年度易字第1896號判決判處有期徒
    刑5月確定與上開有期徒刑接續執行，甫於民國99年8月26日
    執行完畢。猶不知悔改，竟意圖為自己不法之所有，基於竊
    盜之犯意，於100年1月2日上午11時50分許，行經臺中市○
    里區○○○街134號前，徒手拉開上開位址1樓關闔但有縫隙
    之房屋玻璃門（未損壞），進入屋內（侵入住宅部分未據告
    訴）1樓打開抽屜、櫃子等處翻找財物；嗣欲至2樓尋找財物
    而在1樓樓梯口時，經該屋住戶謝瓊瑤發現有異常聲響，乃
    當場制止朱永宏，並報警查獲，致朱永宏之犯行未遂。
二、案經臺中市政府警察局霧峰分局報告臺中地方法院檢察署檢
    察官偵查起訴。
    理  由
一、按被告以外之人（包括證人、鑑定人、告訴人、被害人及共
    同被告等）於審判外之陳述雖不符刑事訴訟法第159條之1至
    之4等4條之規定，而經當事人於審判程序同意作為證據，法
    院審酌該言詞陳述或書面陳述作成時之情況，認為適當者，
    亦得為證據；當事人、代理人或辯護人於法院調查證據時，
    知有刑事訴訟法第159條第1項不得為證據之情形，而未於言
    詞辯論終結前聲明異議者，視為有前項之同意，同法第159
    條之5定有明文。立法意旨在於傳聞證據未經當事人之反對
    詰問予以核實，原則上先予排除。惟若當事人已放棄反對詰
    問權，於審判程序中表明同意該等傳聞證據可作為證據；或
    於言詞辯論終結前未聲明異議，基於尊重當事人對傳聞證據
    之處分權，及證據資料愈豐富，愈有助於真實發見之理念，
    且強化言詞辯論主義，使訴訟程序得以順暢進行，上開傳聞
    證據亦均具有證據能力。查本院審酌證人謝瓊瑤證述筆錄製
    成及其他文書卷證資料取得，並無證據顯示有何違背程序規
    定情事，依據上述之說明，均應具有證據能力。
二、查被告行為後，刑法第321條關於加重竊盜罪之規定於100年
    1月26日經總統以華總一義字第10000015561號令修正公布為
    ：「犯竊盜罪而有下列情形之一者，處六月以上、五年以下
    有期徒刑，得併科新臺幣十萬元以下罰金：一、侵入住宅或
    有人居住之建築物、船艦或隱匿其內而犯之者。二、毀越門
    扇、牆垣或其他安全設備而犯之者。三、攜帶兇器而犯之者
    。四、結夥三人以上而犯之者。五、乘火災、水災或其他災
    害之際而犯之者。六、在車站、埠頭、航空站或其他供水、
    陸、空公眾運輸之舟、車、航空機內而犯之者。前項之未遂
    犯罰之。」，並自100年1月28日施行。按行為後法律有變更
    者，適用行為時之法律，但行為後之法律有利於行為人者，
    適用最有利於行為人之法律，現行刑法第2條第1項定有明文
    。本件於刑法修正之前，被告所犯為刑法第320條第3項、第
    1項普通竊盜未遂罪，惟修正後則係觸犯刑法第321條第2項
    、第1項第1款之侵入有人居住之建築物竊盜未遂罪之規定，
    比較修正前、後之規定，顯然修正前之規定有利於被告，經
    比較新舊法結果，以被告行為時之規定較有利，新法之規定
    對於被告並無較為有利之情形，自應依刑法第2條第1項前段
    規定，依刑法第320條第3項、第1項之普通竊盜未遂罪論處
    。
三、 核被告所為，係犯刑法第320條第3項、第1項之竊盜未遂罪
     。被告就本次竊盜行為，雖為未遂，惟被告係因證人謝瓊
     瑤發現報警，始無法得手，且審酌被告係侵入住宅竊盜，
     對證人住家安寧有重大危害，本件不依刑法第25條第2項規
     定減輕其刑，併此說明。再被告曾受犯罪事實欄所載有期
     徒刑之宣告，並經執行完畢，有刑案資料查註紀錄表及臺
     灣高等法院被告前案紀錄表在卷可稽，被告於有期徒刑執
     行完畢5年內，再犯本件有期徒刑以上之罪，為累犯，依刑
     法第47條第1項之規定論以累犯，並加重其刑。爰審酌被告
     前已多次前科紀錄（其中含竊盜罪），並經入監服刑，此
     有前開紀錄表附卷可稽，竟仍不知悔改，不循正當方式獲
     取錢財，竟起貪念，再犯本件竊盜未遂案，然念其犯罪後
     坦承犯行，且犯罪未既遂即遭制止，被害人並無損失等一
     切情狀，量處如主文所示之刑，並諭知易科罰金之折算標
     準。
據上論斷，依刑事訴訟法第299條第1項前段、刑法第2條第1項前
段、第320條第3項、第1項、第47條第1項、第41條第1項前段，
刑法施行法第1條之1第1項、第2項前段判決如主文。
本案經檢察官鐘祖聲到庭執行職務。
中    華    民    國    100    年  3    月    9    日
                  刑事第四庭  法  官  黃益茂
以上正本證明與原本無異。
如不服本判決應於收受送達後10日內向本院提出上訴書狀，並應
敘述具體理由；其未敘述上訴理由者，應於上訴期間屆滿後20日
內向本院補提理由書（均須按他造當事人之人數附繕本）「切勿
逕送上級法院」。
                              書記官  蔡秋明
中    華    民    國    100    年  3    月    9    日
附錄論罪科刑法條
中華民國刑法第320條
（普通竊盜罪、竊佔罪）
意圖為自己或第三人不法之所有，而竊取他人之動產者，為竊盜
罪，處5  年以下有期徒刑、拘役或 5 百元以下罰金。
意圖為自己或第三人不法之利益，而竊佔他人之不動產者，依前
項之規定處斷。
前二項之未遂犯罰之。